臺灣新竹地方法院民事判決　　　　　　　 91年度訴字第477號
原　　　告　未○○
　　　　　　天○○
　　　　　　戌○○
　　　　　　宙○○
　　　　　　宇○○
　　　　　　酉○○
　　　　　　亥○○
　　　　　　地○○
　　　　　　申○○
前列九人共同
訴訟代理人　邱六郎律師
複　代理人　邱文奎
　　　　　　傅鉅垣
被　　　告　甲○○
　　　　　　丑○○
　　　　　　丁○○
　　　　　　Ｃ○○
　　　　　　玄○○
　　　　　　Ａ○○
　　　　　　黃○○
　　　　　　寅○○
　　　　　　Ｂ○○
前列二人共同
訴訟代理人　龍其祥律師
複代理人　　辰○○
被　　　告　Ｄ○○
　　　　　　Ｅ○○
　　　　　　壬○○
　　　　　　癸○○
　　　　　　巳○○
　　　　　　卯○○
　　　　　　Ｇ○○即贛豐商行
　　　　　　Ｈ○○
　　　　　　Ｆ○○
前列一人
訴訟代理人　Ｇ○○
被　　　告　乙　○
訴訟代理人　戊○
被　　　告　辛○○○
前列一人
訴訟代理人　庚○○
被　　　告　子○○
　　　　　　Ｋ○○
　　　　　　午○○
　　　　　　Ｉ○○○○○○○
兼前列一人
訴訟代理人　Ｊ○○
被　　　告　己○○○○○○○○.
　　　　　　丙○○
上列當事人間請求拆屋還地事件，本院於民國94年10月28日辯論
終結，判決如下：
    主  文
一被告甲○○應將坐落新竹縣湖口鄉○○段二地號土地上，如附
  圖編號所示面積六‧八平方公尺、編號所示面積三四‧四
  平方公尺土地上之建物拆除，連同如附圖編號所示面積二六
  ‧二平方公尺之空地，一併返還原告及全體共有人；並應給付
  原告如附表二編號一「應給付金額欄」所示之金額。
二被告丑○○應將坐落新竹縣湖口鄉○○段二地號土地上，如附
  圖編號所示面積九七‧五平方公尺、編號所示面積十一‧
  八平方公尺之建物拆除，將上開土地返還與原告及全體共有人
  ；並應給付原告如附表二編號二「應給付金額欄」所示之金額
  。
三被告寅○○應將坐落新竹縣湖口鄉○○段二地號土地上，如附
  圖編號所示面積二六‧二平方公尺、編號所示面積一八七
  ‧九平方公尺土地上之建物拆除，將上開土地返還予原告及全
  體共有人；並應給付原告如附表二編號三「應給付金額欄」所
  示之金額。
四被告寅○○、Ｃ○○、玄○○、Ａ○○、黃○○、Ｂ○○、Ｄ
  ○○、Ｅ○○應將坐落新竹縣湖口鄉○○段二地號土地上，如
  附圖編號所示面積一三三‧九平方公尺、編號所示面積一
  八‧九平方公尺土地上建物拆除，將上開土地返還原告及全體
  共有人；並應共同給付原告如附表二編號四「應給付金額欄」
  所示之金額。
五被告巳○○、壬○○、癸○○、卯○○均應自如附圖編號所
  示即門牌號碼新竹縣湖口鄉○○路十號、面積六三‧八平方公
  尺之建物遷出。
六被告Ｇ○○即贛豐商號應將坐落新竹縣湖口鄉○○段二地號土
  地上，如附圖編號19.所示面積一四二‧七平方公尺土地上之建
  物拆除，將上開土地返還原告及全體共有人；並應給付原告如
  附表二編號五「應給付金額欄」所示之金額。
七被告Ｆ○○應將坐落新竹縣湖口鄉○○段二地號土地上，如附
  圖編號20.所示面積六二‧二平方公尺、編號18.所示面積六四‧
  一平方公尺、編號16.所示面積五九‧九平方公尺、編號15.所示
  面積一五‧九平方公尺、編號14.所示面積四六‧七平方公尺土
  地上之建物拆除，將土地返還原告及全體共有人；並應給付原
  告如附表二編號六「應給付金額欄」所示之金額。
八被告丁○○應將坐落新竹縣湖口鄉○○段二地號土地上，如附
  圖編號13.-A所示面積八三‧一平方公尺土地上之建物拆除，將
  上開土地返還原告及全體共有人；並應給付原告如附表二編號
  七「應給付金額欄」所示之金額。
九被告乙○應將坐落新竹縣湖口鄉○○段二地號土地上，如附圖
  編號12.所示面積七七‧二平方公尺土地上之建物拆除，將上開
  土地返還原告及全體共有人；並應給付原告如附表二編號八「
  應給付金額欄」所示之金額。
十被告辛○○○應將坐落新竹縣湖口鄉○○段二地號土地上，如
  附圖編號8.所示面積一七○‧四平方公尺土地上之建物拆除，
  連同如附圖編號7.所示面積十三‧五平方公尺之土地，一併返
  還原告及全體共有人；並應給付原告如附表二編號九「應給付
  金額欄」所示之金額。
十一被告子○○應將坐落新竹縣湖口鄉○○段二地號土地上，如附
  圖編號6.所示號面積一一八‧九平方公尺土地上之建物拆除，
  將上開土地返還原告及全體共有人；並應給付原告如附表二編
  號十「應給付金額欄」所示之金額。
十二被告簡金連應將坐落新竹縣湖口鄉○○段二地號土地上，如附
  圖編號5.所示面積一三二‧二平方公尺、編號4.所示面積二‧
  四平方公尺、編號3.所示面積一一三‧二平方公尺土地上之建
  物拆除，將上開土地返還原告及全體共有人；並應給付原告如
  附表二編號十一「應給付金額欄」所示之金額。
十三被告午○○應將坐落新竹縣湖口鄉○○段二地號土地上，如附
  圖編號2.所示面積九五‧五平方公尺土地上之建物拆除，將上
  開土地返還原告及全體共有人；並應給付原告如附表二編號十二
  「應給付金額欄」所示之金額。
十四被告Ｉ○○○○○○○應將坐落新竹縣湖口鄉○○段二地號土
  地上，如附圖編號所示面積一七四‧八平方公尺土地上之建
  物拆除，將上開土地返還原告及全體共有人；並應給付原告如
  附表二編號十三「應給付金額欄」所示之金額。
十五被告己○○○○○○○○○應將坐落新竹縣湖口鄉○○段二地
  號土地上，如附圖編號所示面積九六‧三平方公尺、編號
  所示面積五‧八平方公尺土地上之建物拆除，將上開土地返還
  原告及全體共有人；並應給付原告如附表二編號十四「應給付金
  額欄」所示之金額。
十六被告丙○○應將坐落新竹縣湖口鄉○○段二地號土地上，如附
  圖編號所示面積二九‧九平方公尺、編號所示面積五‧七
  平方公尺土地上之建物拆除，將上開土地返還原告及全體共有
  人；並應給付原告如附表二編號十五「應給付金額欄」所示之金
  額。
十七被告Ｊ○○應將坐落新竹縣湖口鄉○○段二地號土地上，如附
  圖編號所示面積一四‧三平方公尺土地上之建物拆除，將上
  開土地返還原告及全體共有人；並應給付原告如附表二編號
  十六「應給付金額欄」所示之金額。
十八原告其餘之訴駁回。
十九訴訟費用由被告各按如附表三所示之比例負擔，餘由原告負擔
  。
二十本判決各被告應給付原告如附表二「應給付金額欄」所示之金
  額部分，於原告以附表五所示之金額各為如附表五「被告」欄
  所示之被告供擔保後，得假執行。但被告寅○○、Ｂ○○以附
  表五所示之金額為原告預供擔保，得免為假執行。
原告其餘假執行之聲請駁回。
    事 實 及 理 由
一程序方面：
(一)本件被告甲○○、丑○○、丁○○、Ｃ○○、Ａ○○、黃○○
  、Ｄ○○、Ｅ○○、壬○○、癸○○、巳○○、卯○○、Ｈ○○、子○○、午○○、己○○○○○○○○○、丙○○等人經
  合法通知，未於最後言詞辯論期日到場，核無民事訴訟法第
  386 條所列各款情形，爰依原告之聲請，由其一造辯論而為判
  決。
(二)本件原告起訴主張其等為坐落新竹縣湖口鄉○○段2地號土地之
  共有人陳永福之繼承人，被告甲○○等40人無權占有系爭土地
  ，為此請求被告甲○○等40人拆屋還地，經本院會同兩造及新
  竹縣新湖地政事務所測量人員至現場履勘，並測量各被告佔用
  系爭土地之情形後，原告經多次撤回原起訴之被告及追加系爭
  土地上現占有人為被告，最後確定本件被告如當事人欄所載，
  因無礙各被告之防禦及訴訟之終結，依民事訴訟法第255條第1
  項第7款之規定，應予准許。又原告請求被告給付不當得利部
  分，於本院審理時減縮為如附表四所載，核與民事訴訟法第25
  5條第1項第3款規定相符，亦應准許。
二原告主張：
(一)緣新竹縣湖口鄉○○段2地號土地（下稱系爭土地），為原告之
  被繼承人陳永福與訴外人何森家、何美媛等所共有。陳永福已
  往生，其應有部分為配偶未○○及子女天○○等九人所共同繼
  承。
(二)被告等分別長期無權佔用系爭土地，各被告所占用之土地位置
  、面積詳如複丈成果圖所示，原告雖屢催請拆屋還地，惟被告
  均置若罔聞，為此，爰依民法第767條、第821條之規定，請求
  判決如訴之聲明。
(三)被告長期無正當理由，取得相當於租金之不當得利，準此，依
  土地法第105條準用同法第97條規定，土地之租金以不超過申
  報總價年息百分之10為限。查系爭土地民國86年至88年之申報
  地價為每平方公尺新台幣（下同）1,280元，89年至90年之申
  報地價則為每平方公尺874.4元。以此為標準，並以申報地價
  年息百分之10計算，被告每年之不當得利即如附表四所示。原
  告請求五年之不當得利，被告應分別給付與原告之金額，即如
  附表四第四項所載。
四綜上，爰聲明：
  (一)被告應分別履行：
  1.被告甲○○應將坐落新竹縣湖口鄉○○段二地號，如附圖編
    號所示面積六‧八平方公尺，編號所示三四‧四平方公
    尺土地上之建物拆除，連同編號所示面積二六‧二平方公
    尺之空地，一併返還原告及全體共有人；並如附表四第四、
    五項所載不當得利。
  2.被告丑○○應將同地號，如附圖編號所示面積九七‧五平
    方公尺，編號所示面積十一‧八平方公尺土地上之建物拆
    除，將土地返還原告及全體共有人，並如附表四第四、五項
    所載給付不當得利。
  3.被告寅○○應將同地號，如附圖編號所示面積二六‧二平
    方公尺，編號所示面積一八七‧九平方公尺土地上之建物
    拆除，將土地返還原告及全體共有人，並如附表四第四、五
    項所載給付不當得利。被告Ａ○○、Ｂ○○均應自湖口鄉○○路六號遷出。
  4.被告寅○○、Ｃ○○、玄○○、Ａ○○、黃○○、Ｂ○○、
    Ｄ○○、Ｅ○○應將同地號，如附圖編號所示面積一三三
    ‧九平方公尺，編號所示面積一八‧九平方公尺土地上建
    物拆除，將土地返還原告及全體共有人。並如附表四第四、
    五項所載給付不當得利。
  5.被告巳○○、壬○○、癸○○、卯○○均應自湖口鄉○○路
    十號遷出。
  6.被告Ｇ○○即贛豐商號應將同地號，如附圖編號19.所示面積
    一四二‧七平方公尺土地上之建物拆除，將土地返還原告及
    全體共有人，並如附表四第四、五項所載給付不當得利。被
    告Ｈ○○應自湖口鄉榮光十四號遷出。
  7.被告Ｆ○○應將同地號，如附圖編號20.所示面積六二‧二平
    方公尺，編號18.所示面積六四‧一平方公尺，編號16.所示面
    積五九‧九平方公尺，編號15.所示面積一五‧九平方公尺，
    編號14.面積四六‧七平方公尺土地上建物拆除，將土地返還
    原告及全體共有人，並如附表四第四、五項所載給付不當得
    利。
  8.被告丁○○應將同地號，如附圖編號13.-A所示面積八三‧一
    平方公尺土地上之建物拆除，將土地返還原告及全體共有人
    ，並如附表四第四、五項所載給付不當得利。
  9.被告乙○應將同地號，如附圖編號12.所示面積七七‧二平方
    公尺土地上之建物拆除，將土地返還原告及全體共有人。並
    如附表四第四、五項所載給付不當得利。
  10.被告辛○○○應將同地號，如附圖編號8.所示面積一七○‧
    四平方公尺土地上之建物拆除，與編號7.所示面積十三‧五
    平方公尺之土地一併返還原告及全體共有人，並如附表四第
    四、五項所載給付不當得利。
  11.被告子○○應將同地號，如附圖編號6.所示面積一一八‧九
    平方公尺土地上之建物拆除，將土地返還原告及全體共有人
    ，並如附表四第四、五項所載給付不當得利。
  12.被告簡金連應將同地號，如附圖編號5.所示面積一三二‧二
    平方公尺、編號4.所示面積二‧四平方公尺、編號3.所示面
    積一一三‧二平方公尺土地上之建物拆除，將土地返還原告
    及全體共有人，並如附表四第四、五項所載給付不當得利。
    被告簡金連應自湖口鄉○○路二八號遷出。
  13.被告午○○應將同地號，如附圖編號2.所示面積九五‧五平
    方公尺土地上之建物拆除，將土地返還原告及全體共有人，
    並如附表四第四、五項給付不當得利。
  14.被告Ｉ○○○○○○○應將同地號，如附圖編號所示面積
    一七四‧八平方公尺土地上之建物拆除，將土地返還原告及
    全體共有人，並如附表四第四、五項所載給付不當得利。
  15.被告己○○○○○○○○○應將同地號，如附圖編號所示
    面積九六‧三平方公尺，編號所示面積五‧八平方公尺土
    地上之建物拆除，將土地返還原告及全體共有人，並如附表
    四第四、五項給付不當得利。
  16.被告丙○○將同地號，如附圖編號所示面積二九‧九平方
    公尺，編號所示面積五‧七平方公尺土地上之建物拆除，
    將土地返還原告及全體共有人，並如附表四第四、五項給付
    不當得利。
  17.被告Ｊ○○應將同地號，如附圖編號所示面積一四‧三平
    方公尺土地上之建物拆除，將土地返還原告及全體共有人，
    並如附表四第四、五項給付不當得利。
  (二)訴訟費用由被告分別負擔。
  (三)就給付不當得利部分，願供擔保請准宣告假執行。
三被告方面：
(一)被告寅○○、Ｂ○○抗辯：
1.關於拆屋還地及遷出部分：
(1)原告主張被告無權占有系爭土地，其本於土地所有權，依民法
  第767條請求拆屋還地。惟被告使用系爭土地係經土地所有人
  何森家同意，因借用該土地係在45年左右，當時系爭土地荒煙
  漫草毫無經濟價值，故未書具使用同意書，惟80年2間謝順英
  修繕房屋時，有通知貸與人何森家請其同意，並由謝順英書立
  切結書一紙，保證不得將房屋出賣或轉讓他人，由此可證謝順
  英使用系爭土地係經所有人何森家同意，否則何須出具切結書
  ？故被告並非無權占有。
(2)遷讓房屋為拆屋交地之階段行為，故拆屋還地之聲明當然包括
  遷讓房屋在內（最高法院70年度台上字地1715號判決、司法院
  75年3月28日廳民一字第1139號函釋意旨參照）。經查，原告
  除訴請拆屋還地及給付不當得利外，並請求被告Ｂ○○遷出新
  竹縣湖口鄉○○路6號，顯無理由。抑且，榮光路6號係寅○○
  所有，被告Ｂ○○為寅○○家屬，性質上僅為寅○○之占有輔
  助人，原告請求其遷出上開房屋，其請求權基礎為何，亦難明
  瞭。
(3)「查權利之行使，是否以損害他人為主要目的，應就權利人因
  權利行使所能取得之利益，與他人及國家社會因其權利行使所
  受之損失，比較衡量以定之。倘其權利之行使，自己所得利益
  極少而他人及國家社會所受之損失甚大者，非不得視為以損害
  他人為主要目的，此乃權利社會化之基本內涵所必然之解釋。
  」最高法院著有71年度台上字第737號判例，可資參照。被告
  所有之建物均係38年撤退後，即40餘年間所建，原告於54年2
  月16日取得系爭土地時，房屋已在系爭土地上，歷經40年均未
  加以處理，任憑被告等增建、改建，自有默示同意被告使用土
  地之意思，而被告等亦信賴原告有此意思，因而斥資在系爭土
  地上建屋，原告於四十年後訴請拆屋還地，並置被告願協商買
  地之意思於不問，執意行使物上請求權，請求被告拆屋還地，
  而原告究竟能取得之利益為若干，被告及國家社會因此所受之
  損失又為若干，兩者相權結果，有無原告自己所得利益極少而
  他人及國家社會所受之損失甚大之情事﹖亦即原告是否構成權
  利濫用﹖均非無疑，故不得僅以依法行使物上請求權，遽認非
  屬權利濫用或違反誠實信用原則。
2.關於不當得利部分：查依不當得利之法則請求返還不當得利，
  其得請求之範圍，應以對方所受之利益為度，原告主張以土地
  法第105條准用同法第97條規定，以申報地價年息10﹪計算。
  惟上開規定乃指基地租金最高額而言，並非必須照最高額計算
  ，且應審酌當地之位置、經濟狀況、土地使用人利用基地之經
  濟價值以及所受利益等項以為決定，非必以申報地價年息百分
  之10計算。系爭土地有經營旅社、開飲食店、而被告僅係單純
  住家使用，所利用基地之經濟價值及所受利益顯然較低，自難
  以按相同比例定之。
3.綜上，爰聲明：(1)原告之訴駁回；(2)訴訟費用由原告負擔；(3)
  如受不利判決，願供擔保請准宣告免為假執行。
(二)被告丑○○則以：系爭榮光路4號房屋是其向前手所購買
  ，門前空地其圍起來種植蔬菜等語置辯，並聲明：原告之訴駁
  回；訴訟費用由原告負擔。
(三)被告丁○○則以：系爭榮光路18號之建物為其養父李達興所買
  ，李達興過世後由伊繼續等語置辯，並聲明：原告之訴駁回；
  訴訟費用由原告負擔。
(四)被告玄○○則以：其住在長安路77巷17號，其母親謝順英與寅
  ○○在一起，其以前曾住在榮光路6號，現在已經搬出去了等
  語置辯，並聲明：原告之訴駁回；訴訟費用由原告負擔。
(五)被告Ｇ○○則以：其設籍在榮光路14號，房子是其所蓋的，其
  搭蓋房子時，不知道土地是何人的，系爭土地雜草叢生，經其
  長時間整理方能搭建屋舍，又其居住該處已達40餘年。希原告
  能將系爭土地分割，就被告劉升恆使用部分以合理地價出售。
  且上開房屋係其胼手胝足、縮衣節食、自籌財源而興建，並無
  不當得利等語置辯，並聲明：原告之訴駁回；訴訟費用由原告
  負擔。
(六)被告Ｆ○○則以：門牌榮光路16、16-1號房子，係原屋主歐陽
  德於死亡之前出售給她，其將上開房屋出租給別人做生意使用
  。榮光路12號房子，係其向胡鎮洲購買等語。
(七)被告乙○則以：其設籍於榮光路20號，房子是其向他人購買的
  ，如原告願意就系爭土地其占用部分予以分割，其願買受其所
  使用之部分等語置辯，並聲明：原告之訴駁回；訴訟費用由原
  告負擔。
(八)被告辛○○○則以：其向任明權買榮光路24號房屋，現由其使
  用等語置辯，並聲明：原告之訴駁回；訴訟費用由原告負擔。
(九)被告簡金連則以：榮光路30號房舍係其向他人購買，目前由其
  使用。榮光路28號，房子係其母親簡順蘭（已過世）其向他人
  買的，買了之後又翻修過等語置辯，並聲明：原告之訴駁回；
  訴訟費用由原告負擔。
(十)被告劉漢芳則以：其設籍於勝利路二段288號，其開設旅社，
  系爭房子是伊於65年間向他人購買的，伊買了改建找不到所有
  權人，伊希望能向所有權人購買系爭土地等語置辯。爰聲明：
  原告之訴駁回；訴訟費用由原告負擔。
(十一)被告丙○○則以：其使用如附圖編號所示之早餐店及編號37
  所示之騎樓，原來的建物是以前向老地主借用的，鐵皮屋係其
  搭建的。爰聲明原告之訴駁回。
(十二)其餘被告未於言詞辯論期日到場，亦未提出準備書狀作任何聲
  明或陳述。
四兩造不爭執之事項：
(一)查坐落新竹縣湖口鄉○○段2地號土地，為原告之被繼承人陳永
  福與訴外人何森家、何美媛等共有，陳永福之應有部分為二分
  之一，陳永福過世後，其應有部分由配偶即原告未○○及子女
  即原告天○○等九人所共同繼承之事實，有原告提出兩造所不
  爭執之承系統表、除戶戶籍謄本等為證。
(二)如附表「應拆屋及返還土地之被告」欄所示之各被告占用系爭
  土地之位置、面積各如附表「被告各占用土地之位置、面積」
  欄所示（各被告佔用之位置、面積均詳如附表一所示），另被
  告Ａ○○、Ｂ○○居住於如附圖編號28所示即門牌號碼新竹縣
  湖口鄉○○路6號之建物，被告巳○○、壬○○、癸○○、卯
  ○○居住於如附圖附表編號24所示即門牌號碼新竹縣湖口鄉○○路10號之建物，被告Ｈ○○居住於如附圖附表編號19所示即
  門牌號碼新竹縣湖口鄉○○路14號之建物等情，業據本院會同
  兩造及新竹縣新湖地政事務所測量人員至現場履勘屬實，有勘
  驗筆錄及新竹市地政事務所檢送之複丈成果圖在卷可考，復有
  如附表一「證據欄」所示之證據可參。
(三)門牌號碼新竹縣湖口鄉○○路8號之建物為謝順英所購買，謝
  順英過世後，其權利、義務由其夫即被告寅○○、子女即被告
  Ｃ○○、玄○○、Ａ○○、黃○○、Ｂ○○、Ｄ○○、Ｅ○○
  （下稱被告寅○○等八人）繼承，有繼承系統表及戶籍謄本可
  證。
五本院之判斷：
(一)被告占有系爭土地是否屬有權占有？
1.被告寅○○、Ｂ○○抗辯：其等使用系爭土地係經土地所有人
  何森家同意，因借用該土地係在45年左右，當時系爭土地荒煙
  漫草毫無經濟價值，故未書具使用同意書，惟80年2間謝順英
  修繕房屋時，有通知貸與人何森家請其同意，並由謝順英書立
  切結書一紙，保證不得將房屋出賣或轉讓他人，由此可證謝順
  英使用系爭土地係經所有人何森家同意，否則何須出具切結書
  ？故被告並非無權占有等語，固據其提出切結書一紙為證，惟
  查：被告寅○○等八人之被繼承人謝順英於82年2月10日出具
  之切結書載明：「立切結書人謝順英居住於新竹縣湖口鄉○○○段竹高屋小段75之5號土地（現鳳山村榮光路八號）內修建
  之房屋，將來不得變賣或轉讓他人使用，如有違約，未遵上述
  約定，土地所有權人（地主）收回土地及房屋，立切結書人不
  得提出異議及要求任何補償并放棄一切抗辯權，恐口無憑特立
  此切結書為證。土地所有權人：何森家、立切結書人謝順英、
  此切結書交由林登先生保管存照、中華民國八十二年二月十日
  」等情，有切結書附卷可稽。是由前揭切結書觀之，該切結書
  係由謝順英片面所出具，而該切結書之原本現由何人執有，未
  據被告寅○○等八人說明，惟由切結書所載之內容可知係交由
  非系爭土地共有人之第三人即訴外人林登保管，則林登與何森
  家之關係為何？該切結書有無交付何森家？共有人之一何森家
  是否知悉該切結書之內容？等，顯均有疑義，因此，尚無法從
  謝順英片面出具之前揭切結書推論得知土地所有權人之一即何
  森家有同意謝順英使用系爭占用之土地，從而，被告寅○○、
  Ｂ○○抗辯共有人之一何森家有同意其等被繼承人謝順英使用
  系爭門牌8號之房屋等情，尚不足採。
2.又其餘到場之被告均未舉證證明其等係有權使用系爭土地，而
  佔用他人已登記之土地，如占有之初係屬無權占有，其長期占
  有除有因時效取得地上權之情形外，並不因長期占有之結果，
  即得使無權占有變成有權占有，是以，縱被告等有長期占有系
  爭土地之事實，亦無從據此推論其等係有權占有。
3.綜上，被告等既未能舉證證明其等占有系爭土地係屬有權占有
  ，則原告主張被告等占有系爭土地為無權占有，洵屬有據。
(二)原告請求如附表一「應拆屋及返還土地之被告」欄所示被告拆
  屋還地是否有理由？
1.按所有人對於無權占有或侵奪其所有物者，得請求返還之；對
  於妨害其所有權者，得請求除去之；又各共有人對於第三人，
  得就共有物之全部為本於所有權之請求；但回復共有物之請求
  ，僅得為共有人全體之利益為之，民法第767條、第821條分別
  定有明文；又各共有人對於第三人，得就共有物之全部，為本
  於所有權之請求，惟對於無權占有請求返還共有物之訴，應求
  為命被告向共有人全體返還，亦有最高法院41年度台上字第
  611號判例可資參照。查如附表一「應拆屋及返還土地之被告
  」欄所示被告，各被告占用系爭土地之位置、面積既各如附表
  一「被告各占用土地之位置、面積」欄所示，且均屬無權占有
  ，業如前述，其等或為系爭房屋之原始起建人而取得房屋之所
  有權，或為系爭房屋之買受人而取得系爭房屋之事實上處分權
  ，或為系爭房屋買受人之繼承人而繼承系爭房屋之事實上處分
  權，則原告依據民法第767條、第821條規定，本於所有權之作
  用，訴請排除被告等之侵害，而請求如附表一「應拆屋及返還
  土地之被告」欄所示被告，各被告應將占用各如附表一「被告
  各占用土地之位置、面積」欄所示之地上物拆除，將占用之土
  地返還原告與其他共有人全體，即無不合，應予准許。
2.雖被告寅○○、Ｂ○○抗辯：其等所有之建物均係38年撤退後
  ，即40餘年間所建，原告於54年2 月16日取得系爭土地時，房
  屋已在系爭土地上，歷經40年均未加以處理，任憑被告等增建
  、改建，自有默示同意被告使用土地之意思，而被告等亦信賴
  原告有此意思，因而斥資在系爭土地上建屋，原告於40年後訴
  請拆屋還地，並置被告願協商買地之意思於不問，執意行使物
  上請求權，請求上訴人拆屋還地，而原告究竟能取得之利益為
  若干，被告及國家社會因此所受之損失又為若干，兩者相權結
  果，有無原告自己所得利益極少而他人及國家社會所受之損失
  甚大之情事﹖亦即原告是否構成權利濫用﹖均非無疑，故不得
  僅以依法行使物上請求權，遽認非屬權利濫用或違反誠實信用
  原則等語。惟按民法第148條第1項係規定行使權利，不得以損
  害他人為主要目的，若當事人行使權利，雖足使他人喪失利益
  ，而苟非以損害他人為主要目的，即不在該條所定範圍之內（
  最高法院45年台上字第105號判例參照）。查縱被告寅○○、
  Ｂ○○抗辯其等建物係40餘年間所建一節屬實，然其等在未合
  法取得土地之占有權源前，即建造房屋，以造成既成事實，是
  其等果因原告訴請拆屋而受有損害，亦屬由自己之行為所招致
  ，原告依法訴請被告拆屋還地，難認有權利濫用或違反誠實信
  用原則之可言。故而，被告寅○○、Ｂ○○前揭抗辯，應屬無
  據。
(三)原告請求被告Ａ○○、Ｂ○○、巳○○、壬○○、癸○○、卯
  ○○、Ｈ○○遷出房屋是否有理由？
1.原告勝訴部分：
(1)按土地所有人本於無權占有之法律關係，得對於無權占有人
　請求遷讓及交還土地。所謂遷讓係指停止占有而言，所謂交還
  ，係指將占有之土地交付所有權人而言。前者之遷讓為後者交
  付之階段行為（最高法院70年度台上字第1715號判決參照）。
(2)查被告巳○○、壬○○、癸○○、卯○○現均設籍於新竹縣湖
  口鄉○○路10號處；又被告巳○○為被告壬○○、癸○○、卯
  ○○之母；被告壬○○已成年，其離婚後始再遷入上開房屋；
  被告癸○○、卯○○均已成年，兩人結婚後與其子女一同設籍
  於上開房屋等情，有戶籍謄本可參。因此，原告主張其等現居
  住於系爭榮光路10號之房屋一節，應屬可採。再者，被告壬○○、癸○○雖為被告巳○○之子女，被告卯○○為被告巳○○
  之媳婦，並與之住於同一屋內，但被告壬○○、癸○○、卯○○等人均已結婚成家獨立生活，而無從自內部關係證明其使用
  前揭房屋係受被告巳○○之指示，則其等自難謂為被告巳○○
  之輔助占有人。從而，原告請求被告巳○○、壬○○、癸○○
  、卯○○應自系爭榮光路10號房屋遷出，為有理由，應予准許
  。
2.原告敗訴部分：
(1)按請求返還所有物之訴，應以現在占有該物之人為被告，而
　民法第767條所謂占有，係指同法第940條之直接占有及第941
  條之間接占有而言，並不包括第942條所定輔助占有之情形在
  內。又所謂輔助占有人，重在其對物之管領，係受他人之指示
  ，至是否受他人之指示，仍應自其內部關係觀之，所謂內部關
  係，即民法第942條所指受僱人、學徒或其他類似關係（最高
  法院65年台抗字第163號判例可資能照）。
(2)原告請求被告Ａ○○、Ｂ○○遷出門牌號碼新竹縣湖口鄉○○
  路6號房屋部分：查新竹縣湖口鄉○○路6號之房屋為被告寅○○所有，被告Ａ○○、Ｂ○○亦居住於該房屋內，其等之母親
  謝順英為被告寅○○之妻等情，為兩造所不爭執，並有戶籍謄
  本可考。是以，被告Ａ○○、Ｂ○○之母與被告寅○○結婚後
  ，被告Ａ○○、Ｂ○○基於共同生活關係，隨同其母謝順英居
  住於系爭房屋內，應屬占有輔助人，依民法第942條規定，僅
  被告寅○○為占有人。故而，被告Ｂ○○抗辯其為占有輔助人
  應屬可採。因此，原告請求被告Ａ○○、Ｂ○○自前揭房屋遷
  出，尚屬無據。
(3)原告請求被告Ｈ○○遷出門牌號碼新竹縣湖口鄉○○路14號房
  屋部分：查新竹縣湖口鄉○○路14號之房屋為被告Ｇ○○所有
  ，被告Ｈ○○亦居住於該房屋內，其為被告Ｇ○○之女，未婚
  等情，為兩造所不爭執，並有戶籍謄本可考。是以，被告Ｈ○○為被告Ｇ○○之女，基於共同生活關係，隨同其父Ｇ○○居
  住於系爭房屋內，應屬占有輔助人，依民法第942條規定，僅
  被告Ｇ○○為占有人。故而原告請求被告Ｈ○○自前揭房屋遷
  出，亦乏所據。
(四)原告請求如附表二「被告」欄所示被告，各給付如附表四所示
  之不當得利是否有理由？
1.按無法律上之原因而受利益，致他人受損害者，應返還其利益
  。雖有法律上之原因，而其後已不存在者，亦同；民法第179
  條定有明文。又依不當得利之法則請求返還不當得利，以無法
  律上之原因而受利益，致他人受有損害為其要件，故其得請求
  返還之範圍，應以對方所受之利益為度，非以請求人所受損害
  若干為準，無權占有他人土地，可能獲得相當於租金之利益為
  社會通常之觀念，是占有系爭土地所得之利益，僅相當於法定
  最高限額租金之數額，尚屬可採（最高法院61年台上字第1695
  號判例要旨可資參照）。查如附表二「被告」欄所示之各被告
  ，各占用如附表二「佔用面積」欄所示之土地，且其等均屬無
  權占有，業如前述，則本件原告主張如附表二「被告」欄所示
  之被告無權占用原告所有系爭土地，致原告受有損害，原告依
  不當得利之法律關係，請求其等返還相當於租金之利益乙節，
  自屬有據。
2.次依土地法第105條準用同法第97條規定，建築基地之租金，
  按申報地價年息百分之10為限；惟基地租金之數額，除以基地
  申報地價為基礎外，尚須斟酌基地之位置，工商業繁榮之程度
  ，承租人利用基地之經濟價值及所受利益等項，並與鄰地租金
  相比較，以為決定，並非必達申報總地價年息百分之10最高額
  （最高法院68年台上字第3071號判例參照）。查系爭2地號土
  地地目為原，土地使用分區屬一般農業區，使用地類別為甲種
  建築用地，有土地登記簿謄本在卷可憑；再者，該土地坐落新
  竹縣湖口鄉○○路、榮光路交界處，由勝利路往南可通往新竹
  縣竹北市，往北則可通往桃園縣楊梅鎮，交通尚稱便利，緊臨
  陸軍裝甲訓練營區，附近均為低矮、老舊房舍，其間有多間係
  經營特種行業等情，業經本院履勘現場屬實（見本院91年12月
  19 日勘驗筆錄）。本院審酌上情及如附表二「被告」欄所示
  被告各自使用之情形，認各該被告就系爭房地所受相當於租金
  之利益，各按如附表二「年息」欄所示之年息計算為適當。又
  系爭土地自86年7月起至89年6月止，申報地價為每平方公尺
  1,28 0 元，自89年7月起迄今，申報地價為每平方公尺874.4
  元等情，有原告提出之地價證明書在卷可憑。是以此計算結果
  ，如附表二「被告」欄所示之被告，占用前開土地所受之損害
  金，各為如表二「應給付金額」欄所示之金額（各被告詳細佔
  用面積、年息、應給付金額及計算式均詳如附表二所示）。
3.從而，原告主張依不當得利之法律關係，請求如附表二「被告
  」欄所示之被告，各給付如表二「應給付金額」欄所示之金額
  ，為有理由，應予准許，逾此部分之請求為無理由，應予駁回
  。
六綜上所述，被告等既屬無權占有，則(一)原告依據民法第767條
  、第821條規定，本於所有權之作用，訴請排除被告等之侵害
  ，而請求如附表一「應拆屋及返還土地之被告」欄所示被告，
  各被告應將占用各如附表一「被告各占用土地之位置、面積」
  欄所示之地上物拆除，將占用之土地返還原告與其他共有人全
  體，及請求被告巳○○、壬○○、癸○○、卯○○應自系爭榮
  光路10號房屋遷出，均為有理由，應予准許。至原告請求被告
  Ａ○○、Ｂ○○應自系爭榮光路6號房屋遷出，及被告Ｈ○○
  自系爭榮光路14房屋遷出部分，因被告Ａ○○、Ｂ○○及Ｈ○○均屬占有輔助人，是原告此部分請求自屬所據，應予駁回。
  (二)原告依不當得利之法律關係，請求如附表二「被告」欄所示
  之被告，各給付如表二「應給付金額」欄所示之金額，為有理
  由，應予准許，至逾上開範圍之請求尚乏所據，應予駁回。
七原告陳明就不當得利部分願供擔保請准宣告假執行及被告寅○○、Ｂ○○陳明願供擔保請准宣告免為假執行，經核原告勝訴
  部分，合於法律規定，爰分別酌定相當之擔保金額宣告之；至
  原告其餘假執行之聲請，因訴之駁回而失所依據，不予准許。
八兩造其餘主張及所提證據與本院上開論斷無涉或無違，不予贅
  述。
九訴訟費用負擔之依據：民事訴訟法第79條、第85條第1項、第2
  項。
中　　華　　民　　國　　94　　年　　11　　月　　11　　日
                  民事第一庭    法　官　謝永昌
以上正本係照原本作成。
如對本判決上訴，須於判決送達後20日內向本院提出上訴狀。
中　　華　　民　　國　　94　　年　　11　　月　　11　　日
                                書記官　蕭宛琴
┌──────────────────────────────────────┐
│附表一：                                                                    │
├──┬───┬──────────────┬───┬────────────┤
│    │應拆屋│被告各占用土地之位置、面積  │應自前│                        │
│編號│及返還├─────┬────┬───┤項地上│                        │
│　  │土地之│如附圖附表│地上物名│面積（│物遷出│                        │
│    │被告  │所示之編號│稱      │公尺）│之被告│                        │
│    │      │、位置    │        │      │      │                        │
├──┼───┼─────┼────┼───┼───┼────────────┤
│一  │甲○○│如附圖附表│騎樓    │6.8   │      │被告甲○○自58年6月25日 │
│    │      │編號31所示│        │      │      │起即在系爭門牌2號設籍迄 │
│    │      ├─────┼────┼───┤      │今，有戶籍謄本可參。    │
│    │      │如附圖附表│門牌2號 │34.4  │      │                        │
│    │      │編號32所示│        │      │      │                        │
│    │      ├─────┼────┼───┤      │                        │
│    │      │如附圖附表│空地    │26.2  │      │                        │
│    │      │編號34所示│        │      │      │                        │
├──┼───┼─────┼────┼───┼───┼────────────┤
│二  │丑○○│如附圖附表│門牌4號 │97.5  │      │被告丑○○自認前揭建物為│
│    │      │編號33所示│        │      │      │為其所占有使用，該建物係│
│    │      ├─────┼────┼───┤      │伊向前手購買等情（見本院│
│    │      │如附圖附表│騎樓    │11.8  │      │卷(一)第100頁），並有戶籍 │
│    │      │編號30所示│        │      │      │謄本可參。              │
├──┼───┼─────┼────┼───┼───┼────────────┤
│三  │寅○○│如附圖附表│騎樓    │26.2  │      │1.被告寅○○自認前揭建物│
│    │      │編號27所示│        │      │      │  為其所占有使用，該建物│
│    │      ├─────┼────┼───┼───┤  係為伊所建，Ａ○○、傅│
│    │      │如附圖附表│門牌6號 │187.9 │Ａ○○│  正雙與其同住等情（見本│
│    │      │編號28所示│        │      │Ｂ○○│  院卷(一)第27頁、第28頁、│
│    │      │          │        │      │      │  第100頁背面），並有戶 │
│    │      │          │        │      │      │  籍謄本可參。          │
│    │      │          │        │      │      │2.被告Ｂ○○自認伊與父親│
│    │      │          │        │      │      │  、哥哥Ａ○○同住門牌6 │
│    │      │          │        │      │      │  號等語（見本院卷(一)第  │
│    │      │          │        │      │      │  121頁）。             │
├──┼───┼─────┼────┼───┼───┼────────────┤
│四  │寅○○│如附圖附表│門牌8號 │133.9 │      │1.被告Ｂ○○陳稱：門牌8 │
│    │Ｃ○○│編號25所示│        │      │      │  號為其母親謝順英所買（│
│    │玄○○├─────┼────┼───┤      │  見本院卷(一)第121頁）。 │
│    │Ａ○○│如附圖附表│騎樓    │18.9  │      │2.謝順英過世後，門牌8號 │
│    │黃○○│編號26所示│        │      │      │  建物之權利由其夫寅○○│
│    │Ｂ○○│          │        │      │      │  、其子女Ｃ○○、玄○○│
│    │Ｄ○○│          │        │      │      │  、Ａ○○、黃○○、傅正│
│    │Ｅ○○│          │        │      │      │  雙、Ｄ○○、Ｅ○○等人│
│    │      │          │        │      │      │  繼承，有繼承系統表及戶│
│    │      │          │        │      │      │  籍謄本可參。          │
├──┼───┼─────┼────┼───┼───┼────────────┤
│五  │      │如附圖附表│門牌10號│63.8  │巳○○│被告巳○○、壬○○、姜乃│
│    │      │編號24所示│        │      │壬○○│謙、卯○○係設籍在前揭門│
│    │      │          │        │      │癸○○│牌10號等情，戶籍謄本可參│
│    │      │          │        │      │卯○○│。                      │
├──┼───┼─────┼────┼───┼───┼────────────┤
│六  │Ｇ○○│如附圖附表│門牌14號│142.7 │Ｈ○○│被告Ｇ○○自認前揭建物為│
│    │即贛豐│編號19所示│        │      │      │其所占有使用，該建物係為│
│    │商號  │          │        │      │      │伊所建，另被告Ｈ○○為其│
│    │      │          │        │      │      │女兒，亦設籍在門牌14號等│
│    │      │          │        │      │      │情（見本院卷(一)第27頁、第│
│    │      │          │        │      │      │100頁背面、第122頁），並│
│    │      │          │        │      │      │有戶籍謄本可參。        │
├──┼───┼─────┼────┼───┼───┼────────────┤
│七  │Ｆ○○│如附圖附表│門牌12號│62.2  │      │被告Ｆ○○自認門牌12號建│
│    │      │編號20所示│        │      │      │物為其所蓋，現為伊所占有│
│    │      ├─────┼────┼───┤      │使用，另門牌16號、16-1號│
│    │      │如附圖附表│門牌16號│64.1  │      │之建物係訴外人歐陽德出賣│
│    │      │編號18所示│        │      │      │給伊，現伊將之前租給他人│
│    │      ├─────┼────┼───┤      │等情（見本院卷(一)第100頁 │
│    │      │如附圖附表│門牌16-1│59.9  │      │背面、第101頁、第122頁）│
│    │      │編號16所示│號      │      │      │。                      │
│    │      ├─────┼────┼───┤      │                        │
│    │      │如附圖附表│廁所    │15.9  │      │                        │
│    │      │編號15所示│        │      │      │                        │
│    │      ├─────┼────┼───┤      │                        │
│    │      │如附圖附表│營業場所│46.7  │      │                        │
│    │      │編號14所示│        │      │      │                        │
├──┼───┼─────┼────┼───┼───┼────────────┤
│八  │丁○○│如附圖附表│門牌18號│83.1  │      │被告丁○○自認前揭建物為│
│    │      │編號13-A所│        │      │      │其被繼承人李達興所買，現│
│    │      │示        │        │      │      │由伊繼承等語（見本院卷(三)│
│    │      │          │        │      │      │94年3月28日言詞辯論筆錄 │
│    │      │          │        │      │      │、94年4月26日勘驗筆錄） │
│    │      │          │        │      │      │，並有繼承系統表、戶籍謄│
│    │      │          │        │      │      │本可參）。              │
├──┼───┼─────┼────┼───┼───┼────────────┤
│九  │乙○  │如附圖附表│門牌20號│77.2  │      │被告乙○自認前揭建物為為│
│    │      │編號12所示│        │      │      │其所占有使用，該建物係伊│
│    │      │          │        │      │      │向前手購買等情（見本院卷│
│    │      │          │        │      │      │(一)第27頁、第101頁），並 │
│    │      │          │        │      │      │有戶籍謄本可參。        │
│    │      │          │        │      │      │                        │
├──┼───┼─────┼────┼───┼───┼────────────┤
│十  │林劉五│如附圖附表│門牌24號│170.4 │      │被告林劉五妹自認前揭建物│
│    │娘    │編號8所示 │        │      │      │係伊向訴外人任明權購買，│
│    │      ├─────┼────┼───┤      │現由伊占有使用等情（見本│
│    │      │如附圖附表│巷子    │13.5  │      │院卷(一)第101頁背面）。   │
│    │      │編號7所示 │        │      │      │                        │
├──┼───┼─────┼────┼───┼───┼────────────┤
│十一  │子○○│如附圖附表│門牌26號│118.9 │      │被告子○○自90年3月19日 │
│    │      │編號6所示 │        │      │      │起在系爭門牌26號設籍迄今│
│    │      │          │        │      │      │，有戶籍謄本可參。      │
├──┼───┼─────┼────┼───┼───┼────────────┤
│十二  │簡金連│如附圖附表│門牌28號│132.2 │      │1.被告簡金連之被繼承人簡│
│    │      │編號5所示 │        │      │      │  順蘭自認門牌28號之建物│
│    │      ├─────┼────┼───┤      │  為其所占有使用，該建物│
│    │      │如附圖附表│檳榔攤  │2.4   │      │  係為伊向他人所買後加以│
│    │      │編號4所示 │        │      │      │  翻修等情（見本院卷(一)第│
│    │      ├─────┼────┼───┤      │  27頁、第10 2頁），並有│
│    │      │如附圖附表│門牌30號│113.2 │      │  戶籍謄本可參。嗣簡順蘭│
│    │      │編號3所示 │        │      │      │  死亡後，由被告Ｋ○○繼│
│    │      │          │        │      │      │  承，有繼承系統表及戶籍│
│    │      │          │        │      │      │  謄本可參。            │
│    │      │          │        │      │      │2.被告Ｋ○○自認門牌30號│
│    │      │          │        │      │      │  之建物為其所占有使用，│
│    │      │          │        │      │      │  該建物係為伊向他人所買│
│    │      │          │        │      │      │  等情（見本院卷(一)第102 │
│    │      │          │        │      │      │  頁），並有戶籍謄本可參│
│    │      │          │        │      │      │  。                    │
├──┼───┼─────┼────┼───┼───┼────────────┤
│十三  │午○○│如附圖附表│門牌32號│95.5  │      │被告午○○自87年2月9日起│
│    │      │編號2所示 │        │      │      │即在系爭門牌32號設籍迄今│
│    │      │          │        │      │      │，有戶籍謄本可參。      │
├──┼───┼─────┼────┼───┼───┼────────────┤
│十四  │劉漢芳│如附圖附表│浙大旅社│174.8 │      │被告劉漢芳自認前揭建物為│
│    │即浙大│編號41所示│        │      │      │為其所占有使用，該建物係│
│    │旅社  │          │        │      │      │為伊向他人所買，現開設旅│
│    │      │          │        │      │      │社等情（見本院卷(一)第27  │
│    │      │          │        │      │      │頁），並有戶籍謄本可參。│
├──┼───┼─────┼────┼───┼───┼────────────┤
│十五  │沈翠芬│如附圖附表│便利商店│96.3  │      │被告劉漢芳陳稱前揭建物為│
│    │即浙大│編號39所示│        │      │      │為其女兒沈翠芬所蓋，現做│
│    │便利超├─────┼────┼───┤      │為開設超商使用等情（見本│
│    │商    │如附圖附表│騎樓    │5.8   │      │院卷(一)第103頁）。       │
│    │      │編號38所示│        │      │      │                        │
├──┼───┼─────┼────┼───┼───┼────────────┤
│十六  │丙○○│如附圖附表│早餐店  │29.9  │      │被告丙○○自認前揭建物係│
│    │      │編號36所示│        │      │      │伊所建，現作為早餐店使用│
│    │      ├─────┼────┼───┤      │等情（見本院卷(三)94年9月 │
│    │      │如附圖附表│騎樓    │5.7   │      │19日言詞辯論筆錄）。    │
│    │      │編號37所示│        │      │      │                        │
├──┼───┼─────┼────┼───┼───┼────────────┤
│十七  │Ｊ○○│如附圖附表│檳榔攤  │14.3  │      │被告劉漢芳陳稱前揭檳榔攤│
│    │      │編號42所示│        │      │      │為其媳婦Ｊ○○所蓋，現做│
│    │      │          │        │      │      │為開設檳榔攤使用等情（見│
│    │      │          │        │      │      │本院卷(一)第103頁）。     │
└──┴───┴─────┴────┴───┴───┴────────────┘
┌──────────────────────────────────────────────────┐
│附表二：                                                                                            │
├──┬───┬───┬──┬───┬──────┬─────────────────────────┤
│編號│被告  │佔用面│使用│年息（│應給付金額  │計算式（元以下捨去）：                            │
│　  │      │積（平│情形│即按申│            │1.佔用面積ｘ申報地價ｘ年息ｘ3年ｘ1/2（應有部分）  │
│    │      │方公  │    │報地價│            │  佔用面積ｘ申報地價ｘ年息ｘ2年ｘ1/2（應有部分）  │
│    │      │尺）  │    │計算之│            │  第一項+第二項＝佔用期間5年一次應給付之金額      │
│    │      │      │    │百分比│            │2.佔用面積ｘ申報地價ｘ年息ｘ1/12年ｘ1/2（應有部分 │
│    │      │      │    │）    │            │  ）＝自91年7月1日起佔用期間每月應給付之金額      │
├──┼───┼───┼──┼───┼──────┼─────────────────────────┤
│一  │甲○○│  67.4│住家│5%    │9416元，及自│1.67.4ｘ1280ｘ5%ｘ3ｘ1/2＝6470                    │
│    │      │      │    │      │91年7月1日起│  67.4ｘ874.4ｘ5%ｘ2ｘ1/2＝2946                   │
│    │      │      │    │      │至返還土地之│  6470+2946＝9416                                 │
│    │      │      │    │      │日止按月應給│2.67.4ｘ874.4ｘ5%ｘ1/12ｘ1/2＝122                 │
│    │      │      │    │      │付122元。   │                                                  │
├──┼───┼───┼──┼───┼──────┼─────────────────────────┤
│二  │丑○○│ 109.3│住家│5%    │15270元，及 │1.109.3ｘ1280ｘ5%ｘ3ｘ1/2＝10492                  │
│    │      │      │    │      │自91年7月1日│  109.3ｘ874.4ｘ5%ｘ2ｘ1/2＝4778                  │
│    │      │      │    │      │起至返還土地│  10492+4778＝15270                               │
│    │      │      │    │      │之日止按月應│2.109.3ｘ874.4ｘ5%ｘ1/12ｘ1/2＝199                │
│    │      │      │    │      │給付199元。 │                                                  │
├──┼───┼───┼──┼───┼──────┼─────────────────────────┤
│三  │寅○○│ 214.1│住家│5%    │29913元，及 │1.214.1ｘ1280ｘ5%ｘ3ｘ1/2＝20553                  │
│    │      │      │    │      │自91年7月1日│  214.1ｘ874.4ｘ5%ｘ2ｘ1/2＝9360                  │
│    │      │      │    │      │起至返還土地│  20553+9360＝29913                               │
│    │      │      │    │      │之日止按月應│2.214.1ｘ874.4ｘ5%ｘ1/12ｘ1/2＝390                │
│    │      │      │    │      │給付390元。 │                                                  │
├──┼───┼───┼──┼───┼──────┼─────────────────────────┤
│四  │寅○○│ 152.8│住家│5%    │21348元，及 │1.152.8ｘ1280ｘ5%ｘ3ｘ1/2＝14668                  │
│    │Ｃ○○│      │    │      │自91年7月1日│  152.8ｘ874.4ｘ5%ｘ2ｘ1/2＝6680                  │
│    │玄○○│      │    │      │起至返還土地│  14668+6680＝21348                               │
│    │Ａ○○│      │    │      │之日止按月應│2.152.8ｘ874.4ｘ5%ｘ1/12ｘ1/2＝278                │
│    │黃○○│      │    │      │給付278元。 │                                                  │
│    │Ｂ○○│      │    │      │            │                                                  │
│    │Ｄ○○│      │    │      │            │                                                  │
│    │Ｅ○○│      │    │      │            │                                                  │
├──┼───┼───┼──┼───┼──────┼─────────────────────────┤
│五  │Ｇ○○│ 142.7│經營│10%   │39875元，及 │1.142.7ｘ1280ｘ10%ｘ3ｘ1/2＝27398                 │
│    │即贛豐│      │商店│      │自91年7月1日│  142.7ｘ874.4ｘ10%ｘ2ｘ1/2＝12477                │
│    │商號  │      │    │      │起至返還土地│  27398+12477＝39875                              │
│    │      │      │    │      │之日止按月應│2.142.7ｘ874.4ｘ10%ｘ1/12ｘ1/2＝519               │
│    │      │      │    │      │給付519元。 │                                                  │
├──┼───┼───┼──┼───┼──────┼─────────────────────────┤
│六  │Ｆ○○│ 248.8│出租│10%   │69524元，及 │1.248.8ｘ1280ｘ10%ｘ3ｘ1/2＝47769                 │
│    │      │      │    │      │自91年7月1日│  248.8ｘ874.4ｘ10%ｘ2ｘ1/2＝21755                │
│    │      │      │    │      │起至返還土地│  47769+21755＝69524                              │
│    │      │      │    │      │之日止按月應│2.248.8ｘ874.4ｘ10%ｘ1/12ｘ1/2＝906               │
│    │      │      │    │      │給付906元。 │                                                  │
├──┼───┼───┼──┼───┼──────┼─────────────────────────┤
│七  │丁○○│  83.1│住家│5%    │11610元，及 │1.83.1ｘ1280ｘ5%ｘ3ｘ1/2＝7977                    │
│    │      │      │    │      │自91年7月1日│  83.1ｘ874.4ｘ5%ｘ2ｘ1/2＝3633                   │
│    │      │      │    │      │起至返還土地│  7977+3633＝11610                                │
│    │      │      │    │      │之日止按月應│2.83.1ｘ874.4ｘ5%ｘ1/12ｘ1/2＝151                 │
│    │      │      │    │      │給付151元。 │                                                  │
├──┼───┼───┼──┼───┼──────┼─────────────────────────┤
│八  │乙○  │  77.2│住家│5%    │10786元，及 │1.77.2ｘ1280ｘ5%ｘ3ｘ1/2＝7411                    │
│    │      │      │    │      │自91年7月1日│  77.2ｘ874.4ｘ5%ｘ2ｘ1/2＝3375                   │
│    │      │      │    │      │起至返還土地│  7411+3375＝10786                                │
│    │      │      │    │      │之日止按月應│2.77.2ｘ874.4ｘ5%ｘ1/12ｘ1/2＝140                 │
│    │      │      │    │      │給付140元。 │                                                  │
├──┼───┼───┼──┼───┼──────┼─────────────────────────┤
│九  │林劉五│ 170.4│住家│5%    │23807元，及 │1.170.4ｘ1280ｘ5%ｘ3ｘ1/2＝16358                  │
│    │娘    │      │    │      │自91年7月1日│  170.4ｘ874.4ｘ5%ｘ2ｘ1/2＝7449                  │
│    │      │      │    │      │起至返還土地│  16358+7449＝23807                               │
│    │      │      │    │      │之日止按月應│2.170.4ｘ874.4ｘ5%ｘ1/12ｘ1/2＝310                │
│    │      │      │    │      │給付310元。 │                                                  │
├──┼───┼───┼──┼───┼──────┼─────────────────────────┤
│十  │子○○│ 118.9│住家│5%    │16612元，及 │1.118.9ｘ1280ｘ5%ｘ3ｘ1/2＝11414                  │
│    │      │      │    │      │自91年7月1日│  118.9ｘ874.4ｘ5%ｘ2ｘ1/2＝5198                  │
│    │      │      │    │      │起至返還土地│  11414+5198＝16612                               │
│    │      │      │    │      │之日止按月應│2.118.9ｘ874.4ｘ5%ｘ1/12ｘ1/2＝216                │
│    │      │      │    │      │給付216元。 │                                                  │
├──┼───┼───┼──┼───┼──────┼─────────────────────────┤
│十一  │簡金連│ 247.8│商店│10%   │69244元，及 │1.247.8ｘ1280ｘ10%ｘ3ｘ1/2＝47577                 │
│    │      │      │、住│      │自91年7月1日│  247.8ｘ874.4ｘ10%ｘ2ｘ1/2＝21667                │
│    │      │      │家  │      │起至返還土地│  47577+21667＝69244                              │
│    │      │      │    │      │之日止按月應│2.247.8ｘ874.4ｘ10%ｘ1/12ｘ1/2＝902               │
│    │      │      │    │      │給付902元。 │                                                  │
├──┼───┼───┼──┼───┼──────┼─────────────────────────┤
│十二  │午○○│  95.5│住家│5%    │13343元，及 │1.95.5ｘ1280ｘ5%ｘ3ｘ1/2＝9168                    │
│    │      │      │    │      │自91年7月1日│  95.5ｘ874.4ｘ5%ｘ2ｘ1/2＝4175                   │
│    │      │      │    │      │起至返還土地│  9168+4175＝13343                                │
│    │      │      │    │      │之日止按月應│2.95.5ｘ874.4ｘ5%ｘ1/12ｘ1/2＝173                 │
│    │      │      │    │      │給付173元。 │                                                  │
├──┼───┼───┼──┼───┼──────┼─────────────────────────┤
│十三  │劉漢芳│ 174.8│經營│10%   │48845元，及 │1.174.8ｘ1280ｘ10%ｘ3ｘ1/2＝33561                 │
│    │即浙大│      │旅社│      │自91年7月1日│  174.8ｘ874.4ｘ10%ｘ2ｘ1/2＝15284                │
│    │旅社  │      │    │      │起至返還土地│  33561+15284＝48845                              │
│    │      │      │    │      │之日止按月應│2.174.8ｘ874.4ｘ10%ｘ1/12ｘ1/2＝636               │
│    │      │      │    │      │給付636元。 │                                                  │
├──┼───┼───┼──┼───┼──────┼─────────────────────────┤
│十四  │沈翠芬│ 102.1│經營│10%   │28530元，及 │1.102.1ｘ1280ｘ10%ｘ3ｘ1/2＝19603                 │
│    │即浙大│      │便利│      │自91年7月1日│  102.1ｘ874.4ｘ10%ｘ2ｘ1/2＝8927                 │
│    │便利超│      │商店│      │起至返還土地│  19603+8927＝28530                               │
│    │商    │      │    │      │之日止按月應│2.102.1ｘ874.4ｘ10%ｘ1/12ｘ1/2＝371               │
│    │      │      │    │      │給付371元。 │                                                  │
├──┼───┼───┼──┼───┼──────┼─────────────────────────┤
│十五  │丙○○│  35.6│經營│10%   │9947元，及自│1.35.6ｘ1280ｘ10%ｘ3ｘ1/2＝6835                   │
│    │      │      │早餐│      │91 年7月1日 │  35.6ｘ874.4ｘ10%ｘ2ｘ1/2＝3112                  │
│    │      │      │店  │      │起至返還土地│  6835+3112＝9947                                 │
│    │      │      │    │      │之日止按月應│2.35.6ｘ874.4ｘ10%ｘ1/12ｘ1/2＝129                │
│    │      │      │    │      │給付129元。 │                                                  │
├──┼───┼───┼──┼───┼──────┼─────────────────────────┤
│十六  │Ｊ○○│  14.3│經營│10%   │3995元，及自│1.14.3ｘ1280ｘ10%ｘ3ｘ1/2＝2745                   │
│    │      │      │檳榔│      │91 年7月1日 │  14.3ｘ874.4ｘ10%ｘ2ｘ1/2＝1250                  │
│    │      │      │攤  │      │起至返還土地│  2745+1250＝3995                                 │
│    │      │      │    │      │之日止按月應│2.14.3ｘ874.4ｘ10%ｘ1/12ｘ1/2＝52                 │
│    │      │      │    │      │給付52元。  │                                                  │
└──┴───┴───┴──┴───┴──────┴─────────────────────────┘
┌────────────────────────────────┐
│附表三：                                                        │
├──┬────────────────┬────────────┤
│編號│被告                            │應負擔訴訟費用之比例    │
├──┼────────────────┼────────────┤
│一  │甲○○                          │ 3/100                  │
├──┼────────────────┼────────────┤
│二  │丑○○                          │ 5/100                  │
├──┼────────────────┼────────────┤
│三  │寅○○                          │10/100                  │
├──┼────────────────┼────────────┤
│四  │寅○○、Ｃ○○、玄○○、Ａ○○、│ 7/100（連帶負擔）      │
│    │黃○○、Ｂ○○、Ｄ○○、Ｅ○○  │                        │
├──┼────────────────┼────────────┤
│五  │巳○○、壬○○、癸○○、卯○○  │ 3/100（共同負擔）      │
├──┼────────────────┼────────────┤
│六  │Ｇ○○即贛豐商號                │ 6/100                  │
├──┼────────────────┼────────────┤
│七  │Ｆ○○                          │11/100                  │
├──┼────────────────┼────────────┤
│八  │丁○○                          │ 3/100                  │
├──┼────────────────┼────────────┤
│九  │乙○                            │ 3/100                  │
├──┼────────────────┼────────────┤
│十  │辛○○○                        │ 8/100                  │
├──┼────────────────┼────────────┤
│十一  │子○○                          │ 5/100                  │
├──┼────────────────┼────────────┤
│十二  │簡金連                          │11/100                  │
├──┼────────────────┼────────────┤
│十三  │午○○                          │ 4/100                  │
├──┼────────────────┼────────────┤
│十四  │Ｉ○○○○○○○                │ 8/100                  │
├──┼────────────────┼────────────┤
│十五  │己○○○○○○○○○            │ 4/100                  │
├──┼────────────────┼────────────┤
│十六  │丙○○                          │ 2/100                  │
├──┼────────────────┼────────────┤
│十七  │Ｊ○○                          │ 1/100                  │
└──┴────────────────┴────────────┘
┌─────────────────────────────────┐
│附表五：                                                          │
├──┬────────────────┬─────┬───────┤
│編號│被告                            │原告應供擔│被告免為假執行│
│    │                                │保之金額  │之擔保金額    │
├──┼────────────────┼─────┼───────┤
│一  │甲○○                          │35,000元  │              │
├──┼────────────────┼─────┼───────┤
│二  │丑○○                          │ 6,000元  │              │
├──┼────────────────┼─────┼───────┤
│三  │寅○○                          │10,000元  │寅○○29,913元│
├──┼────────────────┼─────┼───────┤
│四  │寅○○、Ｃ○○、玄○○、Ａ○○、│ 8,000元  │寅○○、Ｂ○○│
│    │黃○○、Ｂ○○、Ｄ○○、Ｅ○○  │          │21,348元      │
├──┼────────────────┼─────┼───────┤
│五  │Ｇ○○即贛豐商號                │14,000元  │              │
├──┼────────────────┼─────┼───────┤
│六  │Ｆ○○                          │16,000元  │              │
├──┼────────────────┼─────┼───────┤
│七  │丁○○                          │ 4,000元  │              │
├──┼────────────────┼─────┼───────┤
│八  │乙○                            │ 3,600元  │              │
├──┼────────────────┼─────┼───────┤
│九  │辛○○○                        │ 8,000元  │              │
├──┼────────────────┼─────┼───────┤
│十  │子○○                          │ 6,000元  │              │
├──┼────────────────┼─────┼───────┤
│十一  │簡金連                          │24,000元  │              │
├──┼────────────────┼─────┼───────┤
│十二  │午○○                          │ 5,000元  │              │
├──┼────────────────┼─────┼───────┤
│十三  │Ｉ○○○○○○○                │17,000元  │              │
├──┼────────────────┼─────┼───────┤
│十四  │己○○○○○○○○○            │10,000元  │              │
├──┼────────────────┼─────┼───────┤
│十五  │丙○○                          │ 4,000元  │              │
├──┼────────────────┼─────┼───────┤
│十六  │Ｊ○○                          │ 2,000元  │              │
└──┴────────────────┴─────┴───────┘
